# 请问陈版：新租赁准则使用权资产中关于办公室复原成本问题

提问人：Louie4472 时间：2021-03-26 10:33:06
客户的办公室租赁期间为2018.07.01-2021.08.31，客户账面已于2019.1.1执行新租赁准则并确认使用权资产和租赁负债。根据新租赁准则，使用权资产初始确认时应包含“复原租赁资产所在场所或姜祖林资产恢复至租赁条款约定状态预计将发生的成本”，但 2019 年客户未包含该复原成本， 2020 年客户根据内部预估的成本，确认为长摊，并计入其他应付，在剩余租赁期（2020.8-2021.8）摊销。
请问该客户账务处理是不是有些问题？如果将长摊和其他应付款调整至使用权资产和租赁负债，使用权资产原值会增加，披露也有点奇怪。但放在长摊也感觉怪怪的。

回答人：chenyiwei
该企业在 2019 年度未预计复原成本相关负债和相应调整使用权资产价值，属于前期差错。鉴于该事项会影响使用权资产的摊销和租赁负债相关的利息确认，故应考虑其影响的重大性，确定是否属于重大前期差错。如果影响重大的，应追溯重述前期比较数据；如果不重大的，可在发现当期予以更正。
2020 年计提后计入长摊也是不合理的，应建议审计调整到使用权资产。